# 请教陈版，在约定保底收益回购条款时对回购股权的处理

提问人：xdgc52 时间：2017-12-27 17:13:26
请教陈版，《瑞华研究 2010 ～ 2016 汇编》问题4-1-9在约定保底收益回购条款的情况下，股份发行方对回购股权的处理中，如果B公司行使回购权时，A公司除用长期应付款支付银行存款外，所有者权益内部结构是否也需要调整？例如，用增资时形成的股本和资本公积冲减承担回购义务所形成的资本公积？

回答人：chenyiwei
你的理解基本合理。在回购完成后，需要进行减资程序，此时按所减少的实收资本借记实收资本，贷记资本公积，将确认回购义务时冲减的资本公积还原回来。